臺灣臺北地方法院刑事判決　　　　　　 100年度訴字第1021號
公　訴　人　臺灣臺北地方法院檢察署檢察官
被　　　告　林文亮
上列被告因違反毒品危害防制條例案件，經檢察官提起公訴（
100 年度毒偵字第2059號），於本院準備程序中，被告先就被訴
事實為有罪之陳述，經告以簡式審判之旨，並聽取當事人之意見
後，依簡式審判程序，判決如下：
    主  文
林文亮施用第一級毒品，累犯，處有期徒刑壹年貳月。
    事  實
一、林文亮前於(1)民國88年間因施用毒品案件，經臺灣臺中地方
    法院88年度毒聲字第1339號裁定送勒戒處所觀察、勒戒後，
    因認無繼續施用之傾向，於88年3 月10日執行完畢釋放出所
    ；(2)92年間因施用毒品案件，經本院93年度訴字第252 號判
    決應執行有期徒刑1 年2 月，嗣經臺灣高等法院93年度上訴
    字第1357號判決上訴駁回確定；(3)94年間因施用毒品案件，
    經臺灣士林地方法院94年度訴字第489 號判決有期徒刑8 月
    確定，嗣經同院96年度聲減字第215 號裁定減刑為有期徒刑
    4 月確定；上開(2)、(3)二罪合併執行，於94年2 月18日入監
    ，於95年7 月7 日縮短刑期假釋出監，於假釋期間又因施用
    毒品案件，經臺灣高等法院96年度上訴字第1761號判決應執
    行有期徒刑1 年2 月確定，前開假釋亦遭撤銷，於96年3 月
    23 日 入監執行殘刑4 月6 日，於96年7 月16日縮刑期滿執
    行完畢。詎猶不知戒斷毒癮，基於施用第一級毒品海洛因及
    第二級毒品甲基安非他命之犯意，於100 年6 月3 日為警採
    尿回溯96小時內某時，在位在臺北市中山區○○○路○ 段
    149 巷11號1 樓之住處內，以玻璃球同時施用海洛因及甲基
    安非他命，嗣於100 年6 月3 日7 時24分許，在延平北路5
    段285 巷口，因行跡可疑而經警盤查後發現其為毒品調驗人
    口及治安顧慮人口，經其同意採尿送驗結果，呈嗎啡及甲基
    安非他命陽性反應，因而查悉上情。
二、案經臺北市政府警察局士林分局報告臺灣臺北地方法院檢察
    署檢察官偵查起訴。
    理  由
一、本件被告林文亮所犯係死刑、無期徒刑、最輕本刑為3 年以
    上有期徒刑以外之罪，其於本院準備程序中先就被訴事實為
    有罪之陳述，經本院告知簡式審判程序之旨，並聽取當事人
    之意見後，依刑事訴訟法第273 條之1 第1 項之規定，裁定
    本件進行簡式審判程序。又簡式審判程序之證據調查，依刑
    事訴訟法第273 條之2 規定，不受同法第159 條第1 項審判
    外陳述排除之限制，再於本院調查證據時，被告對於本判決
    引用之各項證據均不爭執證據能力（本院卷(二)第78頁背面）
    ，是本判決引用之各項證據，均應有證據能力。
二、訊據被告林文亮對前揭犯行坦承不諱（本院卷(二)第77頁），
    並有臺灣尖端先進生技醫藥股份有限公司100 年6 月10日濫
    用藥物檢驗報告（毒偵卷第3 頁）、應受尿液採驗人尿液檢
    體採集送驗紀錄表（毒偵卷第4 頁）、臺北市政府警察局士
    林分局100 年9 月30日函及附件臺北市政府警察局偵辦毒品
    案件尿液檢體委驗單（本院卷(二)第80-81 頁）在卷可稽，足
    認被告任意性自白與事實相符，應堪採信。本件事證明確，
    被告前揭犯行洵堪認定，應依法論科。
三、按毒品危害防制條例第20條、第23條已將施用毒品之刑事處
    遇程序，區分為「初犯」及「5 年內再犯」及「5 年後再犯
    」，僅限於「初犯」及「5 年後再犯」二種情形，始應先經
    觀察、勒戒或強制戒治程序。倘於5 年內已再犯，並經依法
    追訴處罰，縱其第3 次（或第3 次以上）再度施用毒品時間
    ，在初犯或前次再犯經觀察勒戒或強制戒治執行完畢釋放5
    年以後，仍不合於「5 年後再犯」規定，且因已於「5 年內
    再犯」，顯見其再犯率甚高，原實施觀察、勒戒或強制戒治
    ，已無法收其實效，即應依該條例第10條處罰（最高法院96
    年度臺非字第38號判決意旨參照）。本件被告施用毒品犯行
    ，距其前揭事實欄所載觀察、勒戒釋放後雖已逾5 年，惟其
    於前述觀察、勒戒執行完畢釋放後5 年內，業因再犯施用毒
    品罪，經本院判決有罪確定，足認原實施觀察、勒戒程序，
    已無法收其實效，揆諸前開說明，本件被告施用毒品犯行，
    核與毒品危害防制條例第20條、第23條所定之「初犯」或「
    5 年後再犯」情形有別，自無再經觀察、勒戒及強制戒治之
    必要、應逕予追訴處罰。
四、按海洛因為毒品危害防制條例第2 條第2 項第1 款所稱之第
    一級毒品，甲基安非他命係同條例第2 條第2 項第2 款所稱
    之第二級毒品，均不得施用、持有。核被告林文亮所為，係
    犯毒品危害防制條例第10條第1 項施用第一級毒品罪及同條
    例第10條第2 項施用第二級毒品罪。被告施用第一級、第二
    級毒品前分別持有第一級毒品海洛因、第二級毒品甲基安非
    他命之低度行為，應為施用第一級毒品海洛因、第二級毒品
    甲基安非他命之高度行為所吸收，均不另論罪。檢察官起訴
    意旨雖認被告係分別施用第一、二級毒品，然被告於本院審
    理時供稱：我是於被採尿之前3 、4 天以玻璃球一起施用海
    洛因、甲基安非他命等語（本院卷(二)第77頁），依罪疑唯輕
    原則，並無證據足認被告係分別施用第一、二級毒品，且毒
    品施用者混合第一級及第二級毒品施用後，經人體代謝所排
    出之尿液可驗出嗎啡及甲基安非他命等成分，為本院職務上
    已知之事實，足見被告供稱其同時施用第一、二級毒品之情
    ，非屬不能，檢察官認被告分別施用第一、二級毒品，尚有
    未恰。被告係同時施用第一級毒品海洛因與第二級毒品甲基
    安非他命，係以1 行為同時觸犯上開2 罪名，為想像競合犯
    ，應從一重論以施用第一級毒品罪。被告有如事實欄所載之
    前案科刑紀錄，有臺灣高等法院被告前案紀錄表在卷可參，
    其受徒刑之執行完畢，5 年以內故意再犯本件有期徒刑以上
    之罪，為累犯，應依刑法第47條第1 項規定，加重其刑。爰
    審酌被告經觀察、勒戒後，仍無法戒絕毒癮，顯見其戒絕毒
    癮之意念非堅，前開保安處分措施實難矯治其惡性，應藉由
    刑罰之執行，以收教化之功能；惟念及施用毒品行為，乃屬
    對自身健康戕害行為，並未危及他人，且被告於本院審理時
    終能坦承犯行，態度尚可，及其犯罪之動機、目的、手段等
    一切情狀，量處如主文所示之刑。
據上論斷，應依刑事訴訟法第273 條之1 第1 項、第299 條第1
項前段，毒品危害防制條例第10條第1 項、第2 項，刑法第11條
前段、第47條第1 項、第55條，判決如主文。
本案經檢察官陳鴻濤到庭執行職務。
中    華    民    國   100    年    10    月    19    日
                  刑事第三庭    法  官  姚水文
上正本證明與原本無異。
如不服本判決應於收受送達後10日內向本院提出上訴書狀，並應
敘述具體理由；其未敘述上訴理由者，應於上訴期間屆滿後20日
內向本院補提理由書（均須按他造當事人之人數附繕本）「切勿
逕送上級法院」。
                                書記官  楊盈茹
中    華    民    國   100    年    10    月    19    日
附錄本案論罪科刑法條
毒品危害防制條例第10條
施用第一級毒品者，處6 月以上5 年以下有期徒刑。
施用第二級毒品者，處 3 年以下有期徒刑。